# 【请教陈版主】客户投资产线，仅用于给客户生产品，且按产量逐步抵减销售价格的处理

提问人：WLX1027 时间：2023-01-01 21:50:
请教陈版主
B有条产线是专门根据客户A需求投建的，出于战略合作关系，A客户支付了产线投资款，但是AB双方约定在预计的使用年限 10 年里，A客户只有产线的使用权，B享有所有权，这条产线10 年内排他不能用于其他客户的产品生产。
合同中约定了 10 年里预计的A客户购买量(不是承诺购买量)，但是根据市场需求情况，B供应商需承诺至少提供约定的预计A客户的购买量。同时在 10 年的产品销售中，销售单价是需要调减的，调减的金额为投产产线的金额除以预计产量的计算的。 10 年后双方对于是否租赁、如何计算价格和产线使用费等需要双方再次约定。
想请教陈老师 A针对设备投入、和采购产品的下面处理是不是合适
A 对于产线没有所有权，对于产线的投资按租赁的准则处理。
产线投入 100 元， 10 年每年抵消采购价 10 元
借 ROU 100
贷 银行存款 100
每年确认采购，把存货价值调整为抵消前的价值
借 存货 90
贷 ROU 10
贷 银行存款 80
感谢陈老师~

回答人：chenyiwei
可以这样理解。
由于该产线仅用于满足本企业的需求，因此符合新租赁准则对租赁交易的定义和判断标准，该项安排包含租赁。使用权资产的折旧计入相关产品或原材料的采购成本中。